# 股东豁免公司应付股利，应该如何进行会计处理？是否需要交纳所得税？

提问人：zhongyan0708 时间：2016-02-19 12:04:50
陈版主，新年好！ 实务中，公司在 2012 年应支付某股东股利 30 万， 2012 年已支付股东 15 万，且该股东口头豁免剩余 15 万股利， 2013 年该股东与本公司已在法律上不存在股权关系，股权以转让给其他公司。而至 2014 年我公司一直计入应付股利挂账， 15 年公司直接转入未分配利润。 我们审计时，在 15 年调整计入营业外收入，也未在计算应纳税所得额时，调减该 15 万，请问 15 年底转营业外收入合理吗？若合理，是否应在计算应纳税所得额，调减 15 万，将该债务豁免利得视同分配股利，即不缴纳所得税。若不合理，是否应该仍将该应付股利挂在账面？什么情况下，可以清掉？若律师发表意见可以转回未分配利润，我们是否可以据此做会计处理？ 非常感谢您的回复！

回答人：chenyiwei
由于应付股利是主体与股东之间的权益性交易所导致的，因此股东对股利的豁免也应当是基于其作为股东（或前股东）的身份，相应地该豁免应作为权益性交易，直接贷记权益，一般是直接转入未分配利润。

提问人：zhongyan0708 时间：2016-02-20 11:12:08
可是关键是，股东只是口头表达说豁免，截止股权转让2013.7月止2015.12.31也有两年多，我们是否可以据此判断就可以转未分配利润呢？还是要根据律师的判断才可以确认呢？若律师也不确定，我们应该怎么会计处理呢？谢谢！

回答人：chenyiwei
不能仅仅依据股东的口头豁免承诺予以转回。应由股东书面作出正式的放弃该笔股利的声明，同时股东会相应作出修改利润分配方案的决议。

提问人：potato_2013 时间：2016-02-20 15:23:04
请问陈版主： 计入未分配利润的理论基础是什么？作为权益性交易，为什么不计入资本公积或是其他综合收益。

回答人：chenyiwei
考虑到： 1 、这是对过去权益性交易（利润分配）的调整，“原渠道冲回”比较合适； 2 、不能因为本次豁免应付股利就导致这部分留存收益永远不能再用于利润分配。